# 其他权益投资的问题

提问人：shengmeiqin 时间：2019-05-13 22:13:17
陈老师，你好，企业原来将持有的股权作为成本法核算的可供出售金融资产，被投资单位停止生产所以全额计提了减值；适用新准则以后指定为以公允价值计量且其变动计入其他综合收益的金融资产，报表列报为其他权益投资，对应的前期已经计提的减值怎么办？我看金融工具确认和计量中减值确定的范围并没有包含这一类。

回答人：chenyiwei
以公允价值计量且其变动计入其他综合收益的非交易性权益工具投资的公允价值变动计入其他综合收益，不计提减值准备。前期因计提减值准备而确认的留存收益借方余额在 2019 年 1 月 1 日（新准则首次执行日）转入其他综合收益借方，后续不再转入损益。

提问人：shengmeiqin 时间：2019-05-14 09:15:24
陈老师，企业原来将持有的股权作为成本法核算的可供出售金融资产，被投资单位停止生产所以全额计提了减值；适用新准则未指定为以公允价值计量且其变动计入其他综合收益的金融资产，如何账务处理，企业能否作为投资损失处理

回答人：chenyiwei
如是，则新准则下默认作为 FVTPL 金融资产。如果 2019 年 1 月 1 日的公允价值仍为零，则无需特殊的首次执行日调整处理，因为前期减值准备的影响已全部体现在留存收益中。